臺灣高雄地方法院刑事判決　　　　　　93年度訴字第2685號
公　訴　人　臺灣高雄地方法院檢察署檢察官
被　　　告　乙○○　男　47歲.
上列被告因毒品危害防制條例案件，經檢察官提起公訴（九十三
年度速偵字第九二九號），本院改依簡式審判程序審理，判決如
下：
    主  文
乙○○施用第一級毒品，累犯，處有期徒刑柒月，扣案之第一級
毒品海洛因壹包（驗後淨重零點零肆公克，空包裝重零點貳零公
克）沒收銷燬之。
    事  實
一、乙○○前因肅清煙毒條例等案件，經本院以八十六年度訴字
    第五八號判決，分別判處有期徒刑三年二月、一年六月，應
    執行有期徒刑四年六月確定，於民國八十八年二月四日假釋
    出監，嗣遭撤銷假釋而於九十二年九月三十日執行殘刑完畢
    。又曾因施用毒品案件，經本院以八十九年度毒聲字第六八
    三六號裁定送觀察、勒戒後，認有繼續施用毒品傾向，而由
    本院以八十九年度毒聲字第八二五七號裁定令入戒治處所施
    以強制戒治，復經本院以九十年度毒聲字第一九八三號裁定
    停止戒治，本應於九十年十月二十四日保護管束期滿，惟其
    因前開撤銷假釋，在停止戒治後直接接續執行徒刑，於九十
    二年十月一日釋放，並由臺灣高雄地方法院檢察署檢察官以
    九十年度戒毒偵字第一二四一號為不起訴處分確定。詎其仍
    不知戒絕毒癮，明知海洛因經公告列為毒品危害防制條例第
    二條第二項第一款之第一級毒品，不得非法持有、施用，猶
    於前開強制戒治執行完畢釋放後五年內，基於施用第一級毒
    品海洛因之犯意，於九十三年六月四日，在其位於高雄縣梓
    官鄉○○村○○路二八號之住處，以將第一級毒品海洛因摻
    入香菸內吸食之方式，施用第一級毒品海洛因一次。嗣於九
    十三年六月五日上午八時五十分許，乙○○行經高雄縣梓官
    鄉○○路嘉隆官廟旁，因形跡可疑遭警盤查，在其身上查獲
    並扣得第一級毒品海洛因一包（驗後淨重零點零四公克，空
    包裝重零點二零公克），因而知悉上情。
二、案經高雄縣政府警察局岡山分局報請臺灣高雄地方法院檢察
    署檢察官偵查起訴。
    理  由
一、按本件被告乙○○所犯係死刑、無期徒刑、最輕本刑為三年
    以上有期徒刑以外之罪，其於準備程序就前揭被訴事實為有
    罪之陳述，經受命法官告知簡式審判程序之旨，並聽取其與
    公訴人之意見後，本院認無不得或不宜改依簡式審判程序進
    行之處，爰依刑事訴訟法第二百七十三條之一第一項、第二
    百八十四條之一，裁定本件由受命法官獨任進行簡式審判程
    序，合先敘明。
二、右揭犯罪事實，業據被告乙○○於本院審理中坦承不諱，且
    其為警查獲後採集尿液送檢之檢驗結果，係呈嗎啡陽性反應
    ，有高雄縣政府衛生局九十三年六月十一日九三煙檢字第一
    一七九號煙毒尿液檢驗成績書、高雄醫學大學附設中和紀念
    醫院九十三年十二月二十八日第九三一二—三一一號濫用藥
    物尿液檢驗報告、暨高雄縣政府警察局岡山分局赤崁派出所
    偵辦毒品案件嫌疑犯尿液採證檢驗對照表在卷可稽，復參以
    上揭扣案物品，經法務部調查局鑑驗結果，確係第一級毒品
    海洛因一包（驗後淨重零點零四公克，空包裝重零點二零公
    克），有法務部調查局九十三年七月二十三日調科壹字第二
    二一七五０五號鑑定通知書附卷足證，則被告前開於本
    院審理中之自白顯與事實相符，堪以採信。而被告前因施用
    毒品案件，經本院以八十九年度毒聲字第六八三六號裁定送
    觀察、勒戒後，認有繼續施用毒品傾向，而由本院以八十九
    年度毒聲字第八二五七號裁定令入戒治處所施以強制戒治，
    復經本院以九十年度毒聲字第一九八三號裁定停止戒治，本
    應於九十年十月二十四日保護管束期滿，惟其因另案撤銷假
    釋，在停止戒治後直接接續執行徒刑，於九十二年十月一日
    釋放，並由臺灣高雄地方法院檢察署檢察官以九十年度戒毒
    偵字第一二四一號為不起訴處分確定等情，有臺灣高雄地方
    法院檢察署刑案資料查註紀錄表及臺灣高等法院被告全國前
    案紀錄表在卷可憑。綜上所述，被告於強制戒治執行完畢釋
    放後，五年內再犯施用第一級毒品海洛因之犯行至明，本件
    事證明確，被告犯行堪以認定。
三、按海洛因係毒品危害防制條例第二條第二項第一款所稱之第
    一級毒品，故核被告乙○○所為，係犯該條例第十條第一項
    之施用第一級毒品罪。被告持有第一級毒品海洛因後，進而
    施用，其持有之低度行為應為施用之高度行為所吸收，不另
    論罪。又起訴意旨雖另認被告自九十三年一月間某日起至同
    年六月三日止，有連續施用第一級毒品海洛因之犯行，惟此
    部分業經公訴人當庭減縮犯罪事實如事實欄所載，是該部分
    本院即不再審酌，附此敘明。被告前因肅清煙毒條例等案件
    ，經本院以八十六年度訴字第五八號判決，分別判處有期徒
    刑三年二月、一年六月，應執行有期徒刑四年六月確定，於
    八十八年二月四日假釋出監，嗣遭撤銷假釋而於九十二年九
    月三十日執行殘刑完畢等情，有前開臺灣高等法院被告全國
    前案紀錄表及臺灣高雄地方法院檢察署被告之刑案資料查註
    紀錄表在卷可稽，其受有期徒刑執行完畢，五年內再犯本件
    最重本刑為有期徒刑以上之罪，為累犯，應依刑法第四十七
    條規定加重其刑。爰審酌被告經強制戒治後，尚未能戒絕毒
    癮，足證前開保安處分措施實難矯治其惡性，惟念及其犯後
    坦承罪行，態度良好，且所犯係為自戕行為，尚未對他人造
    成實害，而本件犯行其僅施用第一級毒品海洛因一次等一切
    情狀，量處如主文所示之刑，以資懲儆。扣案之毒品確為第
    一級毒品海洛因一包（驗後淨重零點零四公克，空包裝重零
    點二零公克）業如前述，而其包裝袋已無法與毒品剝離，自
    均應依毒品危害防制條例第十八條第一項前段之規定，宣告
    沒收銷燬之；至於鑑識耗損之第一級毒品海洛因，既已滅失
    ，爰不再行諭知沒收銷燬，併此敘明。
四、至起訴意旨另以被告乙○○自九十三年一月間某日起，至同
    年六月四日止，在高雄縣梓官鄉等多處處所，連續施用第二
    級毒品安非他命多次之犯行部分，業由公訴人以書面向本院
    撤回起訴，有臺灣高雄地方法院檢察署檢察官九十三年度蒞
    字第七七０一號撤回起訴書在卷足憑，是本院自毋庸再行審
    酌，附此敘明。
據上論斷，應依刑事訴訟法第二百七十三條之一第一項、第二百
八十四條之一、第二百九十九條第一項前段，毒品危害防制條例
第十條第一項、第十八條第一項前段，刑法第十一條、第四十七
條，判決如主文。
本案經檢察官甲○○到庭執行職務。
中　　華　　民　　國　　九十四　　年　三　月　二十九　日
                        刑事第六庭 法　官 陳君杰
以上正本證明與原本無異。
如不服本判決，應於判決送達後十日內，向本院提出上訴狀。
中　　華　　民　　國　　九十四　　年　三　月　二十九　日
                                   書記官 陳昱良
附錄本判決論罪科刑法條全文：
毒品危害防制條例第十條第一項
施用第一級毒品者，處六月以上五年以下有期徒刑。
